臺灣高等法院臺中分院刑事判決　　　　94年度上訴字第1856號
上　訴　人
即　被　告　丁○○
　　　　　　　　　　　二號
指定辯護人　本院公設辯護人　丙○○
上列上訴人因誣告等案件，不服臺灣彰化地方法院93年度訴字第
1281號中華民國94年7月29日第一審判決（起訴案號：臺灣彰化
地方法院檢察署92年度偵字第9015號、93年度偵字第2243號），
提起上訴，本院判決如下：
    主  文
原判決撤銷。
丁○○無罪。
    理  由
一、公訴意旨略以：
  (1)被告丁○○明知黃明春（由檢察官另行偵辦）、呂壽福（另
    經檢察官移送臺灣屏東地方法院併案審理）擺放在彰化縣溪
    湖鎮○○○○道旁某檳榔攤前空地，欲出售之懸掛8V-3 708
    號車牌之賓士牌S320型自小客車為來源不明之贓物（該車車
    牌號碼原為2D-8580號，車身及引擎號碼分別為WDB0000000A
    243223號及00000000000000號，車主登記為裕融企業股份有
    限公司，由緯創資通股份有限公司向裕融企業股份有限公司
    租賃後交予甲○○使用，於民國91年5月28日12時許，在臺
    北市松山區○○○路○段180號地下室停車場，為林耀國所竊
    取，並以新臺幣25萬元售予黃明春，黃明春再委請真實姓名
    、年籍不詳，綽號「空凱」之男子將車身及引擎號碼分別變
    造為WD B0000000A163377號及00000000000000號，而前揭車
    身及引擎號碼之原車牌號碼為ZI-3278號，車主為乙○○，
    該車於91年2月5日2時許，在高雄市新興區○○○路240號前
    失竊），竟仍於91年9月6日，以120萬元之價格，向黃明春
    、呂壽福購買該車輛，並為不易使人因價格與市價相距甚大
    ，並謀日後向金融機關貸款花用，乃合意於汽車買賣合約書
    上虛偽記載買賣價金為240萬元，至該車輛之過戶手續，則
    推由黃明春、呂壽福辦理。
  (2)丁○○在取得車牌號碼8V-3708號自小客車之所有權後，明
    知該車係其依前述方法購得之贓車，仍基於意圖為自己不法
    所有之犯意，於91年9月10日透過台新國際商業銀行股份有
    限公司（以下簡稱台新銀行）簽約公司即千禧世紀行銷公司
    職員張美凌申請購車貸款，填寫汽車貸款申請書，表示可提
    供前開車輛設定動產抵押權，並由不知該車輛為贓車之陳美
    鑾、薛杉進為借款之連帶保證人，張美凌不疑有他，即循一
    般對保程序進行對保，並帶同張美凌至置放車輛之地點（並
    未停放在丁○○住處）確認車況，拍照存證後，即由同為千
    禧世紀行銷公司之蔡育芸（原名蔡惠如）出具汽車貸款授信
    審核表（含驗車報告），向台新銀行申請貸款，致台新銀行
    負責審核本件貸款案之職員不知欲申請汽車貸款之車輛係贓
    車，誤信丁○○可供設定動產抵押權之車輛為一般正常買賣
    交易之汽車，認丁○○提供其妻陳秀鑾、其弟薛杉進二位連
    帶保證人，而貸款之車輛設定動產抵押權後，已具有相當之
    擔保而陷於錯誤，同意核撥貸款160萬元，並於同年月20日
    將車款匯入丁○○設於台灣中小企業銀行二林分行之帳戶內
    （帳號：00000000000000號），詎丁○○貸得前開款項後，
    其預先簽發之欲繳納汽車貸款本息之18張支票，僅兌現1張
    （即發票日為91年10月20日、票面金額115,688元，繳納第1
    、2期本息），自91年12月20日即第3期起即因前揭支票遭退
    票而不獲付款，丁○○更因積欠友人粘政隆100萬元無力清
    償，竟意圖不法利益，於92年年初將該車交付粘政隆抵債，
    致生損害於台新銀行。
  (3)丁○○復於貸得前開借款後，為免其明知該車為贓車而仍向
    台新銀行借貸一事敗露而致其須負刑事責任，竟基於意圖使
    呂壽福受刑事處分之犯意，明知黃明春、呂壽福已於91年9
    月6日將前開車輛交付其使用，仍於91年10月4日具狀向臺灣
    彰化地方法院檢察署提出告訴，誣指呂壽福迄未將其買受之
    車輛交付，因而涉有詐欺取財罪嫌，嗣經該署檢察官偵查後
    ，以92年度偵緝字第329號為不起訴處分，而丁○○並未聲
    請再議而告確定。
  (4)嗣粘政隆收受丁○○交付車輛後，查知該車有向銀行貸款並
    設定動產抵押權，乃於92年1月間某日，以35萬元之價格，
    將該車出售予羅育雄，羅育雄後因案入監服刑，遂將該車交
    由其妻莊秋敏處理，莊秋敏則以2萬元之代價委由郭永宗出
    名於92年7月26日，以75萬元之價格，出售予林文忠。其後
    林文忠駕駛該車搭載其友人蔡森明，於92年10月13日16時15
    分許，至位於彰化縣花壇鄉○○路○段428號「南亞當鋪」時
    ，為警查獲，並當場扣得該車輛，經警循線查知前情。
  (5)因認被告涉有故買贓物、詐欺、誣告等犯罪嫌疑。
二、按犯罪事實，應依證據認定之，無證據不得認定犯罪事實；
    不能證明被告犯罪或其行為不罰者，應諭知無罪之判決，刑
    事訴訟法第一百五十四條第二項、第三百零一條第一項分別
    定有明文。又事實之認定，應憑證據，如未能發現相當證據
    ，或證據不足以證明，自不能以推測或擬制之方法，以為裁
    判基礎；另認定犯罪事實應依證據，為刑事訴訟法所明定，
    故被告否認犯罪事實所持之辯解，縱屬不能成立，仍非有積
    極證據足以證明其犯罪行為，不能遽為有罪之認定，最高法
    院四十年度臺上字第八六號及三十年度上字第一八三一號著
    有判例可資參照。；又刑事訴訟法第161條已於91年2月8日
    修正公布，修正後同條第1項規定：檢察官就被告犯罪事實
    ，應負舉證責任，並指出證明之方法。因此，檢察官對於起
    訴之犯罪事實，應負提出證據及說服之實質舉證責任。倘其
    所提出之證據，不足為被告有罪之積極證明，或其闡明之證
    明方法，無從說服法官以形成被告有罪之心證，基於無罪推
    定之原則，自應為被告無罪判決之諭知（最高法院76年台上
    字第4986號判例及92年台上字第12 8 號判例參照）。末按
    共犯之自白不得作為有罪判決之唯一證據，仍應調查其他必
    要之證據，以察其是否與事實相符，刑事訴訟法第156條第2
    項定有明文，而條文中所稱「其他證據」即「補強證據」，
    乃指除共犯自白本身之外，其他足以證明共犯自白之犯罪事
    實確具有相當程度真實性之證據而言。雖所補強者，非以事
    實之全部為必要，但亦須因補強證據與自白之相互利用，足
    使犯罪事實獲得確信者，始足當之（最高法院91年度台上字
    第4875號判決參照）。
三、本件檢察官起訴，認被告犯有故買贓物罪、詐欺取財、誣告
    等罪嫌係以證人呂壽福之警、偵訊陳述及證人張美凌於原審
    審判中之陳述資為論據。訊據被告丁○○堅決否認犯行，辯
    稱：伊向呂壽福購車時，確實不知道該車為贓車，伊是以24
    0萬向呂壽福購車，其中120萬元係伊向黏政隆借得並已交付
    呂壽福，餘款120萬伊係欲向台新銀行辦理車貸並交付予呂
    壽福，惟呂壽福在伊購買之後竟遲至91年10月4日皆未交付
    伊使用，直至伊向地檢署檢察官提起告訴後，呂壽福才將車
    交付予伊等語。
四、本院查：
  (一)本件查獲車輛所懸掛之車牌8V-3708號，原為ZI-3278號，係
    於92年7月1日重新向臺中監理所領用，而原車牌號碼ZI-327
    8號自小客車之車主為乙○○，該車已於91年2月5日2時許，
    在高雄市新興區○○○路240號前失竊；而系爭賓士牌自小客
    車，原車牌號碼原為2D-8580號，車身及引擎號碼分別為WDB
    0000000A243223號及00000000000000號，車主登記為裕融企
    業股份有限公司，係緯創資通股份有限公司向裕融企業股份
    有限公司租賃交予甲○○使用，該車輛已於91年5月28日12
    時許，在臺北市松山區○○○路○段180號地下室停車場失竊
    ，經不詳年籍人將車身及引擎號碼分別變造為前揭ZI-327 8
    號車輛之車身及引擎號碼即WDB0000000A16 3377號及000000
    00000000號，嗣於91年9月6日，由呂壽福以代售人名義與被
    告簽發汽車買賣合約書（出賣人為林獻謀）出售予被告，約
    定價格為240萬元，並於雙方於合約簽定之時，交付定金20
    萬元。被告在在取得車牌號碼8V-3708號自小客車之過戶登
    記後，於91年9月10日透過台新銀行簽約公司即千禧世紀行
    銷公司職員張美凌申請購車貸款，填寫汽車貸款申請書，表
    示可提供前開車輛設定動產抵押權，並由其配偶陳美鑾及弟
    薛杉進為借款連帶保證人，張美凌對保，拍照存證後，即由
    同為千禧世紀行銷公司之蔡育芸出具汽車貸款授信審核表，
    向台新銀行申請貸款160萬元，並於同年月20日將車款匯入
    被告設於台灣中小企業銀行二林分行之帳戶內，被告在貸得
    前開款項後，其預先簽發之欲繳納汽車貸款本息之18張支票
    ，僅兌現1張（即發票日為91年10月20日、票面金額115,6
    88元，繳納第1、2期本息），自91年12月20日即第3期起即
    因前揭支票遭退票而不獲付款，丁○○更因積欠友人粘政隆
    100萬元無力清償，於92年年初將該車交付粘政隆抵債。被
    告另於91年10月4日具狀向臺灣彰化地方法院檢察署提出告
    訴，指稱呂壽福迄未將其買受之車輛交付，因而涉有詐欺取
    財罪嫌，嗣經該署檢察官偵查後，以92年度偵緝字第329號
    為不起訴處分，而被告並未聲請再議而告確定等事實，其中
    ：I本件汽車係失竊車輛且遭人更換車牌及變造車身及引擎
    號碼等情，業據證人呂壽福於原審審理及檢察官偵查訊問時
    證述在卷，核與被害人乙○○、甲○○於警詢指述失竊情節
    相符，並有贓物認領保管收據1紙、車牌號碼8V-3708號自小
    客車之車籍資料影本5紙、車籍查詢資料、查獲車牌號碼
    8V-3708 號自小客車照片8張、車牌號碼ZI-3278號車輛之車
    籍資料影本4紙、車身號碼拓印資料1紙等件足資佐證。II上
    開系爭汽車之買賣、辦理動產抵押貸款及被告對呂壽福等人
    提起詐欺告訴，經不起訴確定等情，業據被告供述在卷，核
    與證人呂壽福於警詢、偵查及原審審理時證述、證人張美凌
    、蔡育芸於原審時之證述、證人粘政隆於警訊證述情節相符
    ，並有汽車買賣合約書影本、台新銀行汽車貸款申請書、授
    信審核表、委託書、動產抵押契約書、登記書、匯款回條、
    被告存摺影本、刑事告訴狀影本、不起訴處分書影本各1紙
    在卷可查。
  (二)證人呂壽福於偵查及原審審理時固多次證稱：被告於購買上
    開汽車時，知悉係屬贓車云云。然查：依證人呂壽福之證述
    內容，其將竊取之汽車，經人改造車身及引擎號碼、變換車
    牌後出售予被告，則證人呂壽福與被告即屬對向共犯關係，
    而本件之爭點既在於被告是否有故買贓物之犯罪故意亦即被
    告購買上開車輛時是否知悉該部賓士牌S320型自小客車為贓
    物，則參酌前開之說明，即不得以共犯呂壽福之自白為被告
    有罪之唯一證據，仍應調查其他補強證據以證明被告購買上
    開車輛時確係知悉該部車輛為贓車。經查：
  (1)證人呂壽福於91年12月15日檢察官偵查訊問時供稱：「（問
    ：是否認識丁○○？）答：不認識」「（問：曾否賣一部賓
    士8V-3708號自小客車？）答：沒有」云云（參彰化地檢91
    偵緝516號卷91年12月15日偵訊筆錄）。
  (2)於92年9月29日檢察官偵查訊問時供稱：伊將上開行竊得來
    的車輛，以120萬元出售予被告，並將被告所交付的錢花到
    別的地方去，被告找林獻謀當人頭，並以該車向銀行貸款2
    百多萬元云云。
  (3)於93年1月8日檢察官偵查訊問時，就上開車輛來源供稱：「
    （問：你賣給丁○○的車何來？）答：是我在91年5月時，
    我坐客運去台北，再坐計程車去松山，有看到被害人把車開
    到地下室，我是以手提袋內裝賓士啟動電腦，站在車門旁邊
    按啟動鍵，車門就開了，我是向人買，叫阿國15萬元買的。
    再換上車上的電腦，再用預備之鑰匙啟動，我就把車開去中
    部。我去台北有準備2面賓士同型車偽造車牌，我在地下室
    要開車前就把車牌裝上去，車主車上有放螺絲起子」云云（
    參彰化地檢92偵緝329號卷第21頁反面）；就上開車輛所懸
    掛之8V-37 08號車牌來源則稱：「（問：為何有乙○○資料
    ？）答：我用５萬元向乙○○買他車籍，他拿2面車牌與行
    車執照給我，是真的車牌與行照，他的車已不見，他也有在
    作AB車。我再拿乙○○的身分證，是乙○○拿他的照片去請
    人作偽造的身份證。我再拿偽造身份證去報尋獲（再重領
    8V-370 8號車牌）」云云（參彰化地檢92偵緝329號卷第22
    頁）；再就將上開車輛賣予被告丁○○之過程及是否認識被
    告丁○○則稱：「（問：何人過戶給德信州公司及林獻謀？
    ）答：是丁○○找我，然後他自己去找人頭過戶，因之前我
    在溪湖吃狗肉與他認識，聊天時談到，溪湖是他朋友的家。
    我談妥後，有開車去溪湖他朋友那裏給他看，滿意後以90萬
    元賣給他。契約書上的價錢是假的，丁○○也知道，薛一次
    把現金給我。我後來並無將車開走」「（問：丁○○知此車
    為贓車？）答：他知情，他有拿該車去貸款180萬元。因為
    當時我有跟他說車是我偷的，後來他作何使用我也不知」「
    （問：對丁○○告你詐欺有何意見？）答：我不滿，我沒有
    詐欺他，當初就有講明是90萬元，契約書是寫假的，是他辦
    完過戶後才找我去簽約的。當時林獻謀也有在場」云云（參
    彰化地檢92 偵緝329號卷第22頁反面）
  (4)於93年1月15日警詢時，就上開車輛來源稱：「（問：據查
    懸掛8V-3708號牌之車輛係甲○○於91年5月28日12時許在台
    北市松山區○○○路○段180號地下停車場被竊之2D-8580號
    車所變造，該車為何人所竊取的？）答：該車是林耀國所竊
    取，是黃明春以新台幣25萬元向林耀國購得該輛贓車」「（
    問：8V-3708號牌為何人所重領？）答：是林福全前往重領
    ，是我以新台幣10萬元請林福全先幫我辦理領牌後再過戶給
    丁○○」「（問：是何人向屏東縣警察局潮州分局泗州派出
    所辦理尋獲失竊之ZI-3278號車？）答：是許博勝以乙○○
    名義辦理的」「（丁○○將購車款）交與黃明春」「我僅分
    得5千元，其餘都由黃明春拿走」云云（參彰化地檢91偵901
    5號卷第55頁及55頁反面）；而就上開車輛賣予被告丁○○
    之過程及是否認識被告丁○○則稱：「（問：你有無資91年
    9月6日與黃明春將一輛懸掛8V-3708號牌中華賓士S320型自
    小客車賣給丁○○？）答：有的」「（問：你以多少錢將該
    車賣給丁○○？）答：以新台幣90萬元賣給丁○○」「（問
    ：你賣該中給丁○○時有無告知薛夏在該車輛係贓車所變造
    ？）答：有告訴他，我們是擺明的」云云（參彰化地檢91偵
    9015號卷第54頁反面）。
  (5)於原審法院94年3月31日審理時結證稱：伊於91年9月6日，
    以120萬元之價格出售本件賓士車予被告，並書立買賣合約
    書，但應被告之要求，在合約書上記載價金為240萬元，先
    拿30萬元訂車，餘款於交車時已付清，系爭小客車是林耀國
    偷竊取得，以25萬元出售給伊，由黃明春去找綽號「空凱」
    之不詳姓名男子變造車身及引擎號碼，伊在買賣時，已言明
    是贓車，「他（指被告）自己知道（是贓車），我有告訴他
    是贓車，不然不會這麼便宜」「（問：變造完成車子放在哪
    裡？）答：放在倉庫，在埤頭鄉○○路11號橋那裡，後來透
    過朋友跟我買，我直接開到被告家中給他看」「我拿讓渡書
    給他看，及拿這輛車的行照給他看，我有跟他講是贓車，他
    還是要買」「（問：合約書是在何處寫的？）答：在他家」
    「（問：30萬元何時給？）答：寫契約書的時候，尾款是過
    二天候才交給我的，錢已經付清了」「（問：交車時狀況如
    何？）答：都是好的」「（問：事後有無叫你牽去修理？）
    答：沒有，他也沒有去找我」「事實上是120萬元，．．今
    天講的才實在，」「（問：這輛車從竊車到變造領新車牌都
    與被告無關？）答：是的，他只向我們購買而已」云云。
  (6)綜合上開證人呂壽福之供述：
  呂壽福就前開系爭懸掛8V-3708號牌之賓士牌S320自小客車
    究竟為呂壽福所偷或林耀國所偷？車牌8V-3708號牌究竟係
    乙○○先報尋獲ZI-3278再重領8V-3708號牌或係林福全所重
    領？呂壽福究係因吃狗肉而認識被告丁○○或係透過一個呂
    壽福的朋友介紹而認識，伊則不認識丁○○？被告究係交付
    呂壽福90萬元或120萬元？上開買賣價金究係交付呂壽福或
    交付黃明春？等情，呂壽福先後所述不一，本已令人存疑。
    而上開呂壽福之陳述，不僅為證人林獻謀於92年11月14日檢
    察官偵查中所否認，證稱：伊並不認識丁○○亦不認識呂壽
    福，伊不會開車、沒有買過車子，身分證遺失二個多月等語
    （參彰化地檢92偵緝329號卷92年11月14日訊問筆錄）；亦
    為證人乙○○於92年4月9日囑託台灣高雄地方法院檢察署檢
    察官偵查訊問時，否認有出售車籍資料情事，證稱：伊不認
    識呂壽福等人等語，同時亦與汽車買賣合約書之記載不符。
  無論被告與呂壽福之關係究為呂壽福所稱係吃狗肉時所認識
    或呂壽福其後改稱係透過朋友介紹，原本並不認識被告丁○
    ○。可確定者係被告與呂壽福在買賣上開車輛時交情不深，
    並非可信任之朋友，而呂壽福既係竊車集團之成員，而又大
    費周章將集團成員所竊得之車輛換裝形式上合法之車牌，並
    請人變造車身及引擎號碼，其目的不外乎係不欲令人知悉該
    車輛為贓車。而衡諸於常情，被告丁○○與呂壽福交情非深
    ，呂壽福身為竊車集團成員在大費周章變造車身、引擎號碼
    並取得形式上合法車牌後絕不可能輕易告知被告該車係贓車
    ，否則其竊車集團之犯罪行為豈不輕易令人查覺或洩漏？
  被告將上開車輛過戶於自己名下，且以配偶陳美鑾及弟弟薛
    杉進為連帶保證人，向台新銀行設定動產抵押擔保，借款16
    0萬元，已見前述，證人呂壽福等竊盜集團尚且知悉不能將
    贓車過戶於自己名下，因此找來許多人頭充當車主，而被告
    係有社會經驗之人，若其知悉上開車輛係贓車，是否會將上
    開車輛過戶於自己名義，亦有合理懷疑。
  綜上所述，共犯呂壽福之陳述既已先後不一，有諸多瑕疵，
    且其陳述內容不僅為被告自始否認，且亦與證人林獻謀、乙
    ○○等人所否認，參照前開之說明，自不能以該有所瑕疵之
    自白作為不利於被告之認定，況本件亦無其他補強證據足以
    證實共犯呂壽福所稱被告丁○○購買上開車輛時已知悉為贓
    車。
  (三)依上開認定，既無證據證明被告丁○○於購買上開車輛時知
    悉系爭車輛係贓車，且亦提供其妻陳美鑾其弟薛杉進為保證
    人並提供被告丁○○名義下之土地登記謄本向台新銀行辦理
    汽車貸款160萬元，其申請汽車貸款既皆符合銀行之申請程
    序，且亦提供一定之擔保，則被告丁○○向台新銀行申請汽
    車貸款即無所謂施以詐術之行為，因此要難謂被告所為係犯
    刑法第339條第1項詐欺取財罪。
  (四)就被告涉犯刑法第169條第1項誣告罪部分，雖證人呂壽福始
    終皆稱有將上開車輛在91年9月6日交付予被告丁○○，惟此
    為被告始終否認，供稱：因為車款尚有120萬元尚未付清，
    且汽車之車燈及車門有問題，呂壽福拿去修理後，一直未交
    付予伊，而係在伊提出告訴後，呂壽福才交付等語。查證人
    呂壽福就被告涉犯上開罪嫌居於共犯地位，且其供述，先後
    不一，有諸多瑕疵，可信度低，均已見前述，是其此部分之
    證述是否可採即有疑問，況依買賣合約書之記載及被告之供
    述，雙方買賣系爭上開車輛之價金為240萬元，而被告於91
    年9月6日僅交付一半價金120萬元，因此呂壽福並未將該系
    爭車輛交付予被告亦與常情相符。至證人張美凌於原審審理
    時證稱：伊辦理系爭車輛辦理車貸時，伊雖有前往對保，但
    該車放置地點並非在被告家中，而係放在別人那裡等語（參
    原審卷第79頁）。是被告購買上開車輛後，呂壽福究竟有無
    於91年10月4日被告向彰化地檢署提出詐欺告訴以前將該上
    開車輛交付予被告，除呂壽福一人之指述外，張美凌之陳述
    亦不能證明上開車輛於91年9月間被告辦理汽車貸款時係在
    被告持有之中。另依證人粘政隆於92年10月25日警訊時證稱
    ：被告在91年9月4日向伊借20萬元，再於91年9月6日向伊借
    80萬元，積欠多時，催討之後，被告將上開汽車交付伊，並
    表示，如果無法還錢，該車由伊處理等語。證人羅育雄於93
    年3月4日警訊時證稱：伊於92年1月1日，透過謝宜廷之介紹
    ，以45萬元購買上開車輛等語，依相關卷證，被告交付系爭
    車輛予黏政隆之時間雖無法確定，然參酌上開證詞，亦無法
    認定被告於91年10月4日向彰化地檢察署對呂壽福提出詐欺
    告訴時系爭上開車輛已在被告持有之中。
  (五)被告對上開證人粘政隆等於審判外之陳述，於本院審理時未
    為異議，依刑事訴訟法第159條之5規定，上開供述有證據能
    力，併予指明。
五、綜上所述，本件公訴人所憑之證據，無論直接或間接證據，
    尚未達於一般之人均可得確信，而無合理之懷疑存在之程度
    ，本院亦查無其他確切証據，足以証明被告確應負本件罪責
    ，被告之犯行尚屬不能証明。原審未詳細審酌上情，致對被
    告為科刑之判決，自有未洽。被告上訴意旨，否認犯罪，並
    據以指摘原審判決不當，係屬有理由，應由本院將原審判決
    撤銷改判。而按本件被告之犯行不能証明，自應由本院為被
    告無罪之諭知。
六、臺灣彰化地方法院檢察署於93年10月18日以彰檢輝平93偵73
    45字第35809號函，就被告所涉刑法第201條第1項之偽造有
    價證券罪、第216條、第210條之行使偽造私文書罪、第217
    條之偽造印文署押罪、第339條第1項之詐欺取財等罪嫌移送
    併辦，惟本案既經無罪判決，則與移送併辦部分即無法律上
    一罪之關係，應退由檢察官依法處理。
七、據上論結，應依刑事訴訟法第三百六十九條第一項前段、第
    三百六十四條、第三百零一條第一項，判決如主文。
本案經檢察官戊○○到庭執行職務。
中　　華　　民　　國　　94　　年　　11 　月　 9  　　日
               刑事第四庭  審判長法　官　洪　耀　宗
                                 法　官　江　德　千
                                 法　官　劉　登　俊
上列正本證明與原本無異。
被告不得上訴。
檢察官得上訴。
如不服本判決應於收受送達後十日內向本院提出上訴書狀，其未
敘述上訴之理由者並得於提起上訴後十日內向本院補提理由書（
均須按他造當事人之人數附繕本）。
                                 書記官　粘　銘　環
中　　華　　民　　國　　94　　年　　11　　月　　10　　日
　　　　　　　　　　　　　　　　　　　　　　　　　　　Ｆ
